【裁判字號】    92,易,1629
【裁判日期】    920623
【裁判案由】    竊盜
【裁判全文】
台灣台中地方法院刑事判決                        九十二年度易字第一六二九號
    公  訴  人  台灣台中地方法院檢察署檢察官
    被      告  乙○○
右列被告因竊盜等案件，經檢察官聲請以簡易判決處刑（九十二年度偵字第七○八○
號），認不宜以簡易判決處刑，簽請移由刑事普通庭依通常程序審理，本院判決如左
：
    主  文
乙○○以詐術得財產上不法之利益，處拘役伍拾日，如易科罰金，以參佰元折算壹日
。緩刑參年。
    事  實
一、乙○○意圖為自己不法之所有，於民國九十二年一月十三日一時至同日二時許，
    在台中市○○區○○路二段五八八號，趁朋友離開網路遊戲後再以置於渠電腦之
    木馬程式解讀甲○○在「遊戲橘子數位科技股份有限公司」（下稱「遊戲橘子公
    司」）申購之網路線上「天堂」虛擬實境遊戲之帳號「伺服器名稱獨眼」及密碼
    「00000000」，同時連線至「天堂」線上遊戲伺服主機，使「遊戲橘子
    公司」陷於錯誤，提供該線上遊戲伺服主機予乙○○使用；乙○○侵入甲○○網
    路「天堂」虛擬實境遊戲中，竊取道具+五T血.+ 五騎士面甲.+ 五力量手套.+
    八細劍.+ 七精頓+七精金甲.+ 六保斗.+ 五鋼靴.+ ○地靈戒指.+ ○妖魔戰事護
    身符.，損失折合約值新台幣（下同）三萬元左右之電磁記錄財物，（可以「新
    台幣」向前開公司或其他電腦玩家購得該虛擬寶物、裝備、武器及天幣等；而「
    天幣」即指在該遊戲虛擬空間中所使用之虛擬貨幣，「天幣」與「新台幣」之匯
    率一般約為一○○比一，「天幣」在現實生活中仍屬具有一定財產上交易價值之
    電磁紀錄。），足以生損害於「遊戲橘子公司」及帳號、密碼遭盜用之甲○○，
    得手後，將前開虛擬寶物、裝備、武器及天幣等放置於其申請供其使用「ＩＤ火
    爆黑亦龍」帳號之上。嗣甲○○發現上開損失，報警處理並向遊戲橘子公司調閱
    遊戲歷程紀錄、使用者資料及調閱中華電信ＩＰ使用紀錄後，始發現上情，報警
    循線查獲。
二、案經台中市警察局移送臺灣臺中地方法院檢察署檢察官偵查後，聲請以簡易判決
    處刑，嗣經簽請認應適用通常程序審理。
    理  由
一、訊據被告乙○○對於右揭事實均坦承不諱，核與告訴人甲○○所指訴之情節相符
    ，而「天堂」線上遊戲所賦予參與遊戲角色之虛擬寶物、裝備、武器、天幣等，
    均由該線上遊戲伺服器所控制，無從自單機複製之方式重製，有單一電磁記錄之
    性質，並有「遊戲橘子公司」之物品流向表八張、道具接收者會員資料、帳號證
    明書、電信使用者資料查詢回復單各一份在卷足稽，事證至臻明確，被告乙○○
    犯行洵堪認定。
二、按刑法第三百二十三條業於八十六年十月八日修正，增列「電磁記錄」關於竊盜
    罪章之罪，以動產論；同法第三百五十二條亦增列第二項干擾他人電磁記錄處理
    罪；是電磁記錄雖為無體物，仍為竊盜罪及毀損罪之客體，合先敘明。次按竊盜
    罪中所謂竊取，係指破壞原持有人對於財物之持有支配關係而建立新的持有支配
    關係。查被告乙○○竊取之電磁記錄（天堂虛擬寶物、裝備、武器及天幣等），
    恆須利用遊戲伺服器所虛擬空間，方能支配使用，無法經由單機複製，且被告係
    經由「天堂」線上遊戲伺服器，同時破壞告訴人甲○○所持有「天堂」遊戲虛擬
    之寶物、裝備、武器及天幣等等電磁記錄之支配關係，並進而建立自己之持有支
    配關係。再被告又輸入其所知悉之告訴人甲○○之帳號及密碼登入「天堂」線上
    遊戲伺服主機並消耗其以金錢所購買之遊戲時數（點數），免除支付予「天堂」
    線上遊戲之對價，有為自己不法利益之意圖甚明。是核被告乙○○所為，係犯刑
    法第三百二十三條、第三百二十條第一項之電磁記錄竊盜罪、第三百五十二條第
    二項之干擾電磁記錄罪及第三百三十九條第二項之詐欺得利罪。公訴意旨認僅係
    觸犯刑法第三百二十條第一項之竊盜罪，尚有未洽。被告乙○○所犯上開三罪間
    ，有方法結果之牽連關係，為牽連犯，應從一重之刑法第三百三十九條第二項之
    詐欺得利罪處斷。被告乙○○所犯刑法第三百五十二條第二項之干擾電磁記錄罪
    及第三百三十九條第二項之詐欺得利罪部分之犯罪，起訴法條雖未論及，惟起訴
    事實既已記載明確，且與其餘起訴部分之犯罪為牽連犯，屬裁判上一罪關係，依
    審判不可分之原則，亦為起訴效力所及，自為本院審理論究範圍，併予敘明。爰
    審酌被告乙○○犯罪之動機、目的、手段，僅係一時貪念，致觸刑章，而所生危
    害尚非鉅大及犯罪後坦認罪愆，頗具悔意，犯罪後亦已與告訴人甲○○達成民事
    和解，取得諒解，已賠償八萬元完畢，此亦經告訴人甲○○到庭陳述明確，並有
    和解書一份附卷可證，犯後態度尚佳等一切情狀，從輕量處如主文所示之刑，並
    諭知易科罰金之折算標準，以資懲儆。末查被告前未曾受有期徒刑以上刑之宣告
    ，有臺灣臺中地方法院檢察署刑案資料查註紀錄表一份附卷可按，被告坦承犯行
    ，深具悔意，其經此教訓，當知警惕戒慎而無再犯之虞，本院綜核各情，認其所
    受上開宣告之刑，以暫不執行為適當，爰併予宣告緩刑三年，以啟自新。
據上論斷，應依刑事訴訟法第四百五十二條、第二百九十九條第一項前段、刑法第三
百二十三條、第三百二十條第一項、第三百三十九條第二項、第一項、第三百五十二
條第二項、第一項、第五十五條、第四十一條第一項前段、第七十四條第一款、罰金
罰鍰提高標準條例第一條前段、第二條，判決如主文。
中      華      民      國    九十二    年      六      月    二十三    日
                                        台灣台中地方法院刑事第三庭
                                            法  官  黃  松  竹
右正本證明與原本無異。
如不服本判決，應於判決送達後十日內向本院提出上訴狀，上訴於臺灣高等法院臺中
分院(須附繕本)。
                                            書記官
中      華      民      國    九十二    年      六      月    二十三    日
附錄論罪科刑實體法條文：
刑法第三百二十條：
意圖為自己或第三人不法之所有，而竊取他人之動產者，為竊盜罪，處五年以下有期
徒刑、拘役或五百元以下罰金。
(罰金部份業經提高十倍為五千元)
意圖為自己或第三人不法之利益，而竊佔他人之不動產者，依前項之規定處斷。
前二項之未遂犯罰之。
刑法第三百二十三條：
電能、熱能及其他能量或電磁紀錄，關於本章之罪，以動產論。
刑法第三百三十九條：
意圖為自己或第三人不法之所有，以詐術使人將本人或第三人之物交付者，處五年以
下有期徒刑、拘役或科或併科一千元以下罰金。
(罰金部份業經提高十倍為一萬元)
以前項方法得財產上不法之利益或使第三人得之者，亦同。
前二項之未遂犯罰之。
刑法第三百五十二條：
毀棄、損壞他人文書或致令不堪用，足以生損害於公眾或他人者，處三年以下有期徒
刑、拘役或一萬元以下罰金。
(罰金部份業經提高十倍為十萬元)
干擾他人電磁紀錄之處理，足以生損害於公眾或他人者，亦同。


司法院資訊處製作；財團法人民間司法改革基金會備份。
